# 企业未发生财务困难进行的债务重组收益，怎么核算？

提问人：liujingli3 时间：2011-12-13 20:53:37
某企业未发生财务困难，每月需支付大量货款给供应商，付款方式是 6 个月的汇票，但供应商不想要，企业就提出，既然你不要，那我替你把汇票贴现后从银行直接划款，但需由供应商支付货款 的4%手续费。双方为此签定了债务重组协议，内容如前所述。企业将此手续费放在营业外收入-债务重组收益科目核算，另一家企业则将此放在财务费用-利息收入科目。查债务重组准则，其定义是企业发生财务困难才在营业外收入核算。象这种情况应怎么处理？

回答人：chenyiwei
这种情况不属于第 12 号会计准则界定的债务重组，而是可以界定为金融负债终止确认时实际结算款项与原帐面价值之间的差额，也是计入营业外收入。

提问人：liujingli3 时间：2011-12-14 07:33:29
唉，看来两种处理都可以。可我到底该选哪个处理方法呢？但谢谢两位版主的解答，谢谢！

回答人：chenyiwei
再想了一下，可能fanxu7788的意见好些。